臺灣高等法院臺南分院刑事判決　　　　94年度上訴字第1020號
上　訴　人
即　被　告　乙○○
　　　　　　　　　　現羈押於臺灣臺南看守所
指定辯護人　黃雅萍律師
上列上訴人因強盜等案件，不服臺灣台南地方法院九十四年度訴
字第五○六號中華民國九十四年七月十七日第一審判決（起訴案
號：臺灣台南地方法院檢察署九十四年度偵字第一○七八號），
提起上訴，本院判決如下：
    主  文
原判決撤銷。
乙○○意圖為自己不法之所有，結夥三人以上，攜帶兇器，以強
暴、脅迫至使不能抗拒，而取他人之物，處有期徒刑肆年。
    事  實
一、強押被害人甲○○過程：
　　乙○○因丙○○與甲○○（以代客辦理信用卡、現金卡及信
  　用貸款為業務）間有債務糾紛，竟夥同丙○○、林易明綽號
    意麵、穆建豐綽號木劍（丙○○、林易明、穆建豐，均由原
    審另案審理），渠等四人竟共同基於意圖為自己不法所有犯
    意，於民國（下同）九十三年十一月十七日，分別至台南市
    ○○街一三七號及台南市○○路丙○○住處、租處集合，再
    於九十三年十一月十七日下午三時卅分許，由乙○○以電話
    聯絡甲○○佯稱：要委其辦理信用貸款云云，而與甲○○約
    定於九十三年十一月十七日下午四時許，在台南市○○路與
    和緯路路口附近見面，甲○○不疑有他而應允，丙○○即駕
    駛所有休旅車，搭載乙○○、林易明、穆建豐，前往約定地
    點，抵達後，丙○○即駕車先行離去，而由乙○○下車與甲○○交談，另林易明、穆建豐二人則伺機走到甲○○後方兩
    側，林易明並露出藏於休旅袋（事先由丙○○、乙○○所購
    買），客觀上足以對人生命、身體、安全構成威脅刀子一把
    （未扣案），穆建豐則打開外套，露出藏於外套側口袋玩具
    槍槍柄（未扣案）示威，使甲○○心生畏怖，無法抗拒，遂
    由林易明、穆建豐二人，強押甲○○，至甲○○所駕駛小客
    車上，而改由乙○○駕車甲○○小客車，林易明、穆建豐與
    甲○○則坐於後座，以控制甲○○行動。林易明並於乙○○
    駕車，前往台南市○○路○段二一○號「激點汽車旅館」途
    中，拿數顆不明藥物，強迫甲○○吞服，甲○○則趁機吐掉
    其中數顆，而保持清醒。
二、強取被害人甲○○金融卡強行提領存款部分：
　　嗣因林易明欲搶甲○○背包，甲○○不從，遭乙○○往後，
    以手揮擊，林易明則藉機搶走甲○○背包，並屢屢詢問甲○○吃藥後，有何感覺，甲○○不得已，遂假裝頭昏想睡，林
    易明即以膠帶矇住甲○○雙眼。迨抵達「激點汽車旅館」後
    ，乙○○、林易明、穆建豐三人，合力將甲○○，抬至「激
    點汽車旅館」二○八室，並以膠帶綑綁甲○○雙腳，復以繩
    子將甲○○雙腳，綁於床腳，藉以限制甲○○行動自由。林
    易明嗣叫醒假寐中甲○○，並取下甲○○雙眼膠帶，即逕自
    甲○○背包取出約三、四十張金融卡、現金卡，而與乙○○
    一同對甲○○拳打腳踢，逼問甲○○前揭金融卡、現金卡密
    碼，致使甲○○不能抗拒，而說出密碼，林易明得知部分金
    融卡、現金卡密碼後，即與丙○○聯絡後，嗣由丙○○駕車
    ，搭載林易明前往提款。乙○○、穆建豐並於林易明出外提
    款時，再度對甲○○逼問，其餘金融卡、現金卡密碼，穆建
    豐並取走甲○○背包夏普ＧＳ21型行動電話一支（門號00
    00000000號），持以毆打甲○○，又持前開刀子一
    把，向甲○○恫稱：「你密碼趕快講，不要等他們回來後，
    你會死的很難看」等語。穆建豐嗣將上揭行動電話，交給乙○○，並持一顆不詳藥物給甲○○服用，甲○○隨即假寐，
    穆建豐即再以膠帶矇住甲○○雙眼，俟林易明提款返回旅館
    後（計提領新台幣廿八萬五千三百廿四元，分別為：台北富
    邦商業銀行帳戶十八萬元，聯邦商業銀行帳戶二萬七千元，
    上海商業銀行帳戶七萬八千三百廿四元，三百廿四元應為手
    續費），林易明與穆建豐則一同將甲○○，扶上甲○○所有
    小客車，並由乙○○駕駛該車，搭載穆建豐、甲○○。丙○○則另外駕駛休旅車搭載林易明，尾隨在後，俟抵台南市○○路邊後，乙○○、穆建豐即下車，改搭丙○○休旅車離去
    ，乙○○、林易明、穆建豐因此由丙○○處，各自分得前開
    強行提領甲○○款項中各六萬餘元，乙○○復逕行取走上開
    甲○○手機（嗣因乙○○未能給付維修費用而遭變賣）。至
    甲○○則於乙○○等人離去數分鐘，因自行掙脫，經報警處
    理，而查悉上情。
三、案經被害人甲○○訴請臺南市警察局第五分局報請臺灣臺南
    地方法院檢察署檢察官偵查起訴。
    理  由
一、訊據被告乙○○供承於上開時地，因受丙○○請託，而撥打
    電話，誘使甲○○前來赴約，並與丙○○共同前往購置刀子
    一把，嗣以由林易明露刀、穆建豐露槍，使甲○○心生畏怖
    ，並由伊與林易明、穆建豐三人，強押到甲○○小客車，再
    由伊駕車離去，而共同挾持甲○○至前揭「激點汽車旅館」
    ，途中伊三人，並強行餵食甲○○藥物，及共同毆打甲○○
    ，以逼問甲○○身上金融卡、現金卡密碼，甲○○說出密碼
    後，即由林易明搭乘丙○○小客車，前往提款廿八萬餘元；
    另由穆建豐自甲○○背包取出行動電話一支，嗣交伊取走；
    最後伊由丙○○處，分得強行提領甲○○款項中六萬餘元，
    並花用殆盡等情，惟否認與丙○○、林易明、穆建豐等人，
    有共同強盜甲○○財物犯行，辯稱：伊本來目的，僅係找甲○○討論債務，林易明、穆建豐從後面持刀過來，要甲○○
    上車，到激點汽車旅館後，伊沒拿刀槍恐嚇甲○○，僅是用
    手毆打甲○○而已；當初因丙○○請伊去處理債務，林易明
    及穆建豐強盜行為，伊不知情，丙○○於偵查中想將責任均
    推給伊，伊只是去替丙○○收取債務，因伊怕借不到錢，所
    以才發生這些事等語。被告辯護人則辯稱：被告係欲向丙○○借錢，丙○○表示甲○○有欠伊錢，若被告願意幫忙討回
    ，則可借錢給被告；故被告才與丙○○等人，共同參與討債
    行為，又被告僅從所得金額中，分得六萬餘元，並沒搶走甲○○行動電話等語。惟查：
  (一)被告乙○○前於警詢及偵查中即供稱：伊經丙○○提議，會
    同林易明及穆建豐等人，共同挾持甲○○，毆打甲○○，強
    提甲○○款項，並朋分款項及取走甲○○行動電話；丙○○
    說甲○○欠錢，但未提出債權證明給伊看，伊強押甲○○時
    ，也沒提到債務問題，甲○○不知係丙○○要伊等去押人等
    語（詳九○三號警卷、六四四號偵查卷十頁），核與證人即
    被害人甲○○於原審證稱：於案發前，伊不認識乙○○、林
    易明、穆建豐三人，丙○○有欠伊八萬元，伊借錢給丙○○
    ，是因大家係朋友關係，所以未收利息；伊係負責推銷信用
    卡；案發當天整個過程，並沒人提到伊有欠錢不還事情；伊
    吃藥後沒有感覺，因被告等人拿給伊吃六顆藥，伊偷偷吐掉
    三顆；林易明自伊背包取走夏普手機，並拿手機打伊，還叫
    伊用該手機打電話到富邦銀行，問預借現金密碼，因預借現
    金密碼，需一個星期後才能使用，林易明一生氣即拿該支手
    機打伊；伊此次實際損失有廿八萬五千三百廿四元，伊記得
    台北富邦銀行十八萬元，聯邦銀行二萬七千元，上海銀行七
    萬八千元；穆建豐在汽車旅館時，有拿藥物給伊吃，穆建豐
    並對伊說：「密碼趕快講，不要等他們回來後，你會死的很
    難看」等語；案發當時乙○○對伊說，想要辦信貸，就到伊
    車上講話，會比較好講，所伊就走到車子旁，結果林易明、
    穆建豐二人就竄出，其中林易明露出放在袋子中刀子給伊看
    ，另穆建豐把其外套掀開，讓伊看到穆建豐口袋內有類似槍
    把的東西，因被告等人，對伊拳打腳踢，伊本來不想講密碼
    ，但被揍的非常狠，所以才講出來，伊於過程中會害怕等語
    （詳原審卷一一五至一二一頁）。依此，被告及共犯林易明
    及穆建豐等人，確以挾持被害人甲○○，並以毆打、出言威
    脅等強暴、脅迫手段，取得被害人甲○○金融卡、現金卡密
    碼，並因此提領被害人甲○○所有款項中廿八萬五千元等情
    ，甚為明確。
  (二)另證人即共犯林易明於原審證稱：伊有用被害人甲○○所有
    夏普ＧＳ21型行動電話打甲○○，打完後，並將那支行動電
    話交給乙○○，伊押甲○○時所帶刀子，係伊到丙○○租處
    時，刀子就放在那裡，刀子係丙○○、乙○○去買的，刀長
    約四、五十公分，是開山刀樣式；伊等也有帶槍去押甲○○
    ，槍是伊去模型店買的；乙○○有拿不明藥物給甲○○服用
    ；甲○○不講金融卡、現金卡密碼時，伊和乙○○均有對甲○○拳打腳踢，丙○○在汽車旅館外面等候，係丙○○打電
    話給伊，告訴伊要怎麼做，但丙○○沒到汽車旅館來等語。
  (三)又證人即共犯穆建豐於原審證稱：當天沒有人責問甲○○，
    為何欠錢不還事情，有人帶刀子及槍枝去，伊想要趕快逼問
    甲○○密碼，因伊看到甲○○，被乙○○、林易明毆打，要
    求講出密碼時，伊在旁看不過去，希望甲○○趕快講，免得
    被打，也是白打，伊叫甲○○好好配合等語（詳原審卷一一
    一至一一五頁）。益徵被告自白與林易明、穆建豐等人供述
    ，渠等共同以強暴、脅迫方法，挾持並逼問被害人甲○○所
    攜帶金融卡、現金卡密碼等情相符。渠等既係以強暴脅迫方
    式，致被害人甲○○無法抗拒，而說出被強行取走金融卡、
    現金卡密碼，進而強行領走現款，則被告上述行為，自該當
    刑法強盜罪構成要件無誤。
  (四)另證人即共犯丙○○於原審時，依刑事訴訟法第一百八十一
    條規定，雖拒絕以證人身分作證，然丙○○於偵查中已供稱
    ：伊帶被告去買刀，錢係伊出的，伊分到工作係開車，綽號
    意麵即林易明有叫伊去載，贓款係在伊租屋處分配，每人分
    得六萬餘元等語（詳一○七八號偵查卷一二七至一二八頁）
    。嗣證人即共犯丙○○於本院上訴審，對上情則已供承不諱
    ，並經被告辯護人交互詰問在卷（詳上訴卷九一至九六頁）
    ，則共犯丙○○亦有參與本件強盜犯行，甚為明確。
  (五)此外，有提款機監視器翻拍照片二紙及共犯林易明、被害人
    甲○○手機型號標示、存摺影本、銀行交易提款明細表、診
    斷證明書在卷可憑（詳一○七八號偵查卷二八、三四至四二
    、一四一、一四六至一五○頁）。由此可見，被害人甲○○
    係遭被告及共犯林易明、穆建豐、丙○○等人，強行領取廿
    八萬五千元等情，洵屬無疑。至前揭明細表所載款項尾數，
    共三百廿四元，應為發卡銀行及提款銀行間，轉匯款項手續
    費，雖亦由被害人甲○○帳戶負擔，然非屬於被告等人共同
    強盜所得財物，附此敘明。
  (六)至被告於原審雖舉妻子徐秋香證稱：被告於九十三年十一月
    十七日，約晚上七、八點後，有交給伊六萬元，要繳房租，
    被告跟伊說，係向丙○○借的；當時丙○○在場，聽到時並
    沒什麼反應云云。惟縱使證人徐秋香證述屬實，其供述亦無
    法證明被告上開行為係屬適法。反而，足以證明被告已將其
    自曾燕處分得六萬餘元挪作私用。況被告與丙○○，既係共
    犯，則丙○○本無可能向不知情證人即被告妻子徐秋香，告
    以實情，否則豈非自曝其犯行？故縱使共犯丙○○曾聽聞被
    告向其妻徐秋香謊稱，所交付六萬元係借款，而不當場揭穿
    ，尚與常情無悖。參以證人甲○○於偵審時均證稱：伊未欠
    丙○○債務，被告等人於強取金融卡片、逼問密碼過程中，
    亦未曾提及伊有欠債務等情（詳六四四號偵查卷八四、八六
    頁、一○七八號偵查卷九三至九四頁，原審卷六九至七○、
    一一五至一二一頁）。而證人丙○○於警偵訊中，始終未提
    及被害人甲○○有積欠其債務情事，反而一再請求詢問被害
    人，是否找人向被告索債等情。則被告該部分所辯，並無從
    證明，顯係卸責之詞。況縱使被告所辯，被害人積欠丙○○
    債務屬實，然被告以施強暴脅迫方式，對被害人強取財物過
    程中，均未曾提及債務情事，顯見被告等人於行為當時，主
    觀上存有不法所有意圖，又被害人甲○○本無提領款項給被
    告等人義務，其係因受到強暴脅迫，致使不能抵抗，始說出
    金融卡密碼，致存款遭強行提領，故被告等人，主觀上實已
    有意圖為自己不法所有之強盜故意，否則焉有完全不向被害
    人表明關於債務情事，並要求被害人償還之理！又考諸本件
    被告乙○○與共犯林易明、穆建豐，同樣自丙○○處，分得
    所強行提領款項六萬餘元，若此款項，確係被害人甲○○，
    積欠丙○○債務，何以被告與共犯林易明、穆建豐，於事後
    ，卻均可分得相當比例款項？此為情理所無。又證人林易明
    於原審供稱：伊、被告、穆建豐，均有分到六萬餘元，丙○○沒說要還，錢也是丙○○主動給的等語（詳原審卷一○一
    至一一一頁），則被告與共犯等人，顯係朋分自被害人甲○○處強領存款甚明，亦徵被告等人強行提領被害人甲○○款
    項，係基於為自己不法所有意圖，為強盜行為，已無疑議。
  (七)綜上各情，本件被告與丙○○、林易明、穆建豐等人，共同
    強盜犯行，事證明確，均堪認定。
二、論罪部分：
　(一)按以威嚇方法使人交付財物強盜罪，與恐嚇罪區別，係以對
  　於被害人施用威嚇程度為標準。如其程度足以抑壓被害人意
    思自由，致使不能抵抗而為財物交付者，即屬強盜罪。否則
    ，被害人交付財物與否，尚有自由斟酌餘地者，即應成立恐
    嚇罪；又刑法第三百四十六條恐嚇，係指以將來惡害通知被
    害人，使其生畏怖心；若以「目前危害或暴力相加」，則為
    強暴、脅迫，與恐嚇意義不符，不能遽以該罪論擬；又刑法
    上恐嚇取財罪，係以將來惡害恫嚇被害人，使其交付財物為
    要件，若「當場施以強暴脅迫達於不能抗拒程度」，即係強
    盜行為，不能論以恐嚇罪（最高法院三十年上字六六八號、
    四十九年台上字二六六號、六十五年台上字一二一二號判例
    參照）。查本件被告與共犯等人，係於挾持被害人甲○○後
    ，當場即對被害人施以拳打腳踢、言詞威嚇，而強取被害人
    金融卡、提款卡，進而強逼被害人甲○○說出密碼，渠等所
    為顯係以目前危害或暴力相加，且渠等所施以強暴脅迫行為
    ，對於遭挾持、蒙眼、綑綁被害人甲○○而言，依一般社會
    通念，明顯已達足以抑制被害人意思自由，致被害人不能抗
    拒程度。是被告渠等顯非以將來惡害通知被害人，渠等所施
    強暴脅迫，客觀上亦已足使被害人意思自由達被壓抑，而不
    能抗拒程度（按被害人甲○○所以說出金融卡密碼，係因已
    不堪被告等人強暴脅迫所致）。是被告等人所為，在刑法評
    價上，尚難認僅該當刑法恐嚇取財罪構成要件，實已該當刑
    法強盜罪構成要件。核被告所為，係犯刑法第三百三十條第
    一項意圖為自己不法所有，結夥三人以上，攜帶兇器，以強
    暴脅迫，致使不能抗拒，而使他人交付其物之加重強盜罪。
  (二)被告辯護人於原審辯稱：被告因有意向丙○○借錢，故答應
    代丙○○去向甲○○討債，主觀上應僅有恐嚇取財犯意，而
    無強盜犯意，且所提得款項，均已交給丙○○，僅丙○○又
    再借給被告，被告並無為自己不法所有犯意云云。然查：(1)
    徵諸所謂「不法所有」，除係違反法律上強制或禁止規定者
    外；其有移入自己實力支配管領意圖，而違背公共秩序或善
    良風俗及逾越通常一般人得以容忍程度者，亦包括在內。(2)
    查本件被告夥同共犯強押被害人甲○○，限制其行動自由，
    並施以強暴脅迫，致其心生畏佈手段，所圖謀無非以非法手
    段，取得被害人財物及分取所強得被害人款項利益，此舉誠
    難謂被告等人主觀上，無為自己不法所有及利益意圖，是辯
    護人所辯，尚有誤會。
  (三)又被告與丙○○、林易明及穆建豐等人，就上開加重強盜犯
    行，彼此間，有犯意聯絡及行為分擔，均為共同正犯。另按
    刑法所稱結夥三人，係指實施中共犯確有三人者而言（最高
    法院二十三年上字第二七五二號判例參照）。是刑法第三百
    二十一條第一項第四款結夥三人以上犯之者，應指在場共同
    實施或在場參與分擔實施犯罪者為限，尚不包括同謀共同正
    犯在內。查本件被告與丙○○、林易明及穆建豐等人，對前
    開強盜犯行，有犯意聯絡及行為分擔，且均在現場實施強盜
    被害人甲○○犯行，自符刑法第三百二十一條第四款結夥三
    人以上而犯之者加重要件。而共犯丙○○，雖於被告與林易
    明、穆建豐三人挾持被害人甲○○及施強暴脅迫，強取被害
    人甲○○金融卡、現金卡暨密碼時，固不在現場，然其既與
    被告係一同前往購買強盜所用刀具，已徵其有施強暴脅迫強
    盜主觀上認識，復於被告等人逼問密碼完畢後，又與共犯林
    易明共同前往領款，因被告取得強盜所得款項，本屬強盜罪
    構成要件行為，則共犯丙○○非但就上開加重強盜犯行，有
    犯意聯絡及行為分擔，並在犯罪現場有參與強盜犯行實行。
    依上說明，丙○○行為亦與刑法第三百二十一條第四款所定
    結夥加重要件該當。
  (四)且按刑法第三百二十一條第一項第三款攜帶兇器竊盜罪，係
    以行為人攜帶兇器竊盜，為其加重條件，此所謂兇器，種類
    並無限制，凡客觀上足對人之生命、身體、安全構成威脅，
    具有危險性兇器均屬之，且祇須行竊時攜帶此種具有危險性
    兇器為已足，並不以攜帶之初有行兇意圖為必要（最高法院
    七十九年台上字五二五三號判例參照）。查被告與共犯林易
    明及穆建豐於本件強盜犯行，所攜帶刀子一把，係屬金屬材
    質，質地堅硬，有銳利刀鋒器具，依一般社會通念，足以使
    人之身體、生命產生危險，自堪認係兇器無疑。至被告等人
    強要被害人甲○○吞入不明藥物，乃前開強盜過程部分行為
    ，為渠等強盜行為所包括，故不另論以強制罪，附此說明。
  (五)又本件被告係受同案共犯丙○○指使，而有前開強盜犯行，
    且強盜所得廿八萬餘元，均交由共犯丙○○處理，被告與共
    犯穆建豐、林易明，均僅自丙○○處，各自分得六萬餘元，
    其餘強盜所得，則由丙○○取得。是被告於本件強盜犯行中
    ，所分擔行為，與共犯穆建豐、林明易一樣，均非主謀，而
    僅係受丙○○指示而行事，被告為向丙○○借款，竟誤觸此
    重刑，情輕法重，本院認被告所為，尚堪憫恕，爰依刑法第
    五十九條規定，減輕其刑。
三、原判決以被告罪證明確，因予論罪科刑，固非無見。惟查：
    刑事審判之量刑，在於實現刑罰權之分配正義，故法院對有
    罪被告科刑，應符合罪刑相當原則，使罰當其罪，以契合人
    民法律感情，此所以刑法第五十七條明定科刑時，應審酌一
    切情狀，尤應注意該條所列各款事項，以為科刑輕重之標準
    。故刑事被告量刑，為求個案裁判妥當性，法官裁量權行使
    ，尚非得以任意或自由為之，仍應受一般法律原則之拘束，
    即必須符合所適用法律授權之目的，並受法律秩序之理念、
    法律感情及慣例等所規範，倘有故意失出，尤其是違反比例
    原則、平等原則時，自係濫用裁量權而為違法（最高法院八
    十六年台上字第七六五五號判決參照）。本件被告係受同案
　  共犯丙○○指使，而有前開強盜犯行，其於本件強盜犯行中
    ，所分擔行為，與共犯穆建豐、林明易一樣，均非主謀，僅
    係受丙○○指示而行事，被告為向丙○○借款，竟誤觸此重
    刑，情輕法重，尚堪憫恕，原判決未依刑法第五十九條規定
    ，予以減輕其刑，而量處有期徒刑七年五月重刑，依上說明
    ，其量刑尚不符比例原則，自有未洽。被告上訴意旨，指摘
    及此，為有理由，原判決自應由本院撤銷改判。爰審酌被告
    有竊盜、公共危險等前科（惟均未構成累犯），素行非佳，
    其年輕力壯，不知於其所從事正職奮力不懈，竟貪圖不法利
    益，而與共犯丙○○等人共同強盜財物，犯罪所生危害情節
    ，並斟酌其犯後能坦承部分強盜犯行，及被告在本件強盜犯
    行中其參與程度，與同案共犯穆建豐、林易明相同，均係受
    到共犯丙○○指示而行事，暨於本院上訴審時，被告已賠償
    被害人甲○○新台幣一萬元，而獲得被害人甲○○表示原諒
    （詳上訴卷九九至一○○頁）及犯後態度尚佳，尚有悔意等
    一切情狀，對被告量處有期徒刑四年，以資懲儆。
四、又被告與共犯持以強盜財物刀子一把、玩具槍一支及膠帶等
    物，雖為被告與共犯等人所有，且供渠等本件犯罪所用，固
    據被告與共犯林易明、穆建豐供明。然該等物品均未扣案，
    有電話查詢單在卷足憑（詳原審卷）。依此，上開被告等人
    供犯罪所用物品，為免將來執行發生困難，爰不予宣告沒收
    。至檢察官起訴書所載，扣案林易明衣服一件，此乃供比對
    前開提款機監視器翻拍照片所用，難認係供被告等人犯本件
    強盜所用；另案扣案丙○○手機一支、林易明手機二支暨晶
    片三片，則均係檢察官為偵查共犯丙○○、林易明等人間，
    有無勾串之虞而扣案，亦難認係供被告犯本件強盜罪所用，
    亦不予宣告沒收，均併此說明。
據上論斷，應依刑事訴訟法第三百六十九條第一項前段、第三百
六十四條、第二百九十九條第一項前段，刑法第廿八條、第三百
三十條、第三百二十一條第三款、第四款、第五十九條，判決如
主文。
本案經檢察官李傳來到庭執行職務。
中　　華　　民　　國　　94　　年　　12　　月　　8 　　日
                  刑事第六庭    審判長法　官  蔡崇義
                                      法　官  吳永宋
                                      法　官  董武全
以上正本證明與原本無異。
如不服本判決，應於收受本判決後十日內向本院提出上訴書狀。
其未敘述上訴理由者並得於提起上訴後十日內向本院補提理由書
狀（均須按他造當事人之人數附繕本）「切勿逕送上級法院」。
　　　　　　　　　　　　　　　　　　　書記官  許美惠
中　　華　　民　　國　　94　　年　　12　　月　　8 　　日
附錄法條：
刑法第三百二十一條：
犯竊盜罪而有左列情形之一者，處六月以上五年以下有期徒刑：
一  於夜間侵入住宅或有人居住之建築物、船艦或隱匿其內而犯之
    者。
二  毀越門扇、牆垣或其他安全設備而犯之者。
三  攜帶兇器而犯之者。
四  結夥三人以上而犯之者。
五  乘火災、水災或其他災害之際而犯之者。
六  在車站或埠頭而犯之者。
刑法第三百三十條
犯強盜罪而有第三百二十一條第一項各款情形之一者，處七年以
上有期徒刑。
前項之未遂犯罰之。
